臺灣士林地方法院刑事裁定
                                      110年度聲字第994號
聲  請  人  蔡麗美



上列聲請人因聲請交付審判案件，不服本院於中華民國110年7月
30 日所為之110年度聲判字第64號刑事裁定，聲請回復原狀，本
院裁定如下：
    主  文
聲請駁回。
    理  由
一、聲請意旨略以：聲請人蔡麗美於民國110年3月2日起臥病在
    床，經大同耳鼻科診所醫師診斷罹患感冒併急性咽喉炎，但
    聲請人身體孱弱，該次就醫後反覆發高燒、意識昏迷，且中
    央流行疫情指揮中心於110年5月15日宣布自同年5月28日起
    提升雙北地區疫情警戒至第三級，嗣於同年5月25日、同年6
    月7日宣布三級警戒延長至同年6月28日，聲請人因疫情關係
    ，遲至110年6月11日始至警局領取再議駁回處分書，並於同
    年6月21日聲請交付審判，是聲請人確因COVID-19本土疫情
    不可抗力之事由而無法提起交付審判，非因過失而遲誤，故
    110年5月15日至同年6月28日之期間應不予計算，爰依刑事
    訴訟法第68條之規定，聲請回復原狀等語。
二、按非因過失，遲誤上訴、抗告或聲請再審之期間，或聲請撤
    銷或變更審判長、受命法官、受託法官裁定或檢察官命令之
    期間者，於其原因消滅後5 日內，得聲請回復原狀，刑事訴
    訟法第67條第1項定有明文。次按刑事訴訟法第67條第1項規
    定之聲請回復原狀，乃救濟非因過失而遲誤上訴等法定期間
    之程序，所謂非因過失，係指逾期之原因非可歸責於當事人
    而言，若其不能遵守期限係由於自誤，即不能謂非過失（最
    高法院108 年度台抗字第1514號裁定參照）。又按聲請交付
    審判所定10日期間，係指聲請人須於此一定期間內為訴訟行
    為，且不得延長或縮短，若遲誤之，即喪失為該訴訟行為之
    權利，故為貫徹刑事訴訟法保障當事人權益之精神，於遲誤
    期間非屬可歸責於當事人之事由，應准其類推適用刑事訴訟
    法關於回復原狀聲請之規定（臺灣高等法院暨所屬法院98年
    法律座談會刑事類提案第34號決議參照）。
三、經查：
㈠、按受送達人同時有住所、居所或事務所者，在其中任何一處
    為送達，均非法所不許，同一裁定縱先後數次送達於同一應
    受送達人，惟一經合法送達，訴訟上之效力即行發生，其抗
    告期間應以最先送達之日為起算基準（最高法院108年台上
    字第1995號判決意旨參照）。　　
㈡、聲請人以吳太郎、陳盛達涉犯毀棄損壞等案件，提起告訴，
    經臺灣士林地方檢察署檢察官於110年1月5日以109年度偵字
    第20345號、110年度偵字第329號為不起訴處分後，聲請人
    不服聲請再議，經臺灣高等檢察署檢察長於110年4月6日以1
    10年度上聲議字第3045號處分書駁回再議處分，上開處分書
    正本分別向聲請人之住、居所為送達，於110年5月24日送達
    聲請人之住所地即臺北市○○區○○街000巷0○0號，因未會晤本
    人，亦無受領文書之同居人或受僱人，便寄存於臺北市政府
    警察局萬華分局龍山派出所；於110年5月3日送達聲請人之
    居所地即基隆市○○區○○街000號，因未會晤本人，亦無受領
    文書之同居人或受僱人，便寄存於基隆市政府警察局第三分
    局復興派出所等情，有臺灣高等檢察署送達證書在卷可稽，
    依前開說明，即應以最先合法送達聲請人居所之日即110年5
    月3日翌日起算聲請交付審判之法定期間，聲請人如欲聲請
    交付審判，應於110年5月28日前提出（自寄存送達生效之翌
    日即110年5月14日起算10日期間，加計在途期間4日，末日
    為110年5月28日，非例假日），聲請人遲於110年6月21日具
    狀向本院聲請交付審判，有其刑事聲請交付審判狀之本院收
    狀戳章日期在卷可佐，是其聲請已逾法定期間。
㈢、聲請人雖以前詞聲請回復原狀，然依其所提診斷證明書之記
    載：「病人於110年3月2日感冒喉嚨痛於本院門診就醫，醫
    師給予3天口服藥物治療。患者於110年4月8日又因喉嚨痛持
    續及疑似誤吞魚刺而就醫檢查，當日患者自述有他院藥物，
    故經檢查未發現魚刺後離院」，尚無意識昏迷之情事，自難
    認聲請人已釋明有何非因過失而遲誤聲請交付審判期間之原
    因及消滅期間。再者，中央流行疫情指揮中心雖於110年5月
    15日宣布雙北地區自該日起提升疫情警戒至第三級，嗣於11
    0年5月25日、同年6月7日宣布第三級警戒延長至同年6月28
    日，有衛生福利部疾病管制署新聞在卷可參，但全國警察機
    關於上開第三級警戒期間均未停止公務辦理，聲請人仍能前
    往其居所寄存送達之警局領取處分書正本，況聲請人亦自承
    其係於第三級警戒期間之110年6月11日至警局領取再議駁回
    處分書，自難認有何不可抗力之事由存在，而與刑事訴訟法
    第67條所定回復原狀之要件未合。從而，本件回復原狀之聲
    請，為無理由，應予駁回。
三、依刑事訴訟法第220條、第69條第1項前段，裁定如主文。
中　　華　　民　　國　  110 　年　　10 　月　  29   　日
                  刑事第二庭    審判長法  官  黃于真
                                      法  官  張兆光
                                      法  官  何松穎
以上正本證明與原本無異。
如不服本裁定應於送達後5日內向本院提出抗告狀。因疫情而遲
誤不變期間，得向法院聲請回復原狀。
                                      書記官  蔡宜君
中　　華　　民　　國　　110 　年　　10　　月　　29　　日